【裁判字號】    97,抗,536
【裁判日期】    970801
【裁判案由】    本票裁定
【裁判全文】
臺灣臺北地方法院民事裁定               97年度抗字第536號
抗  告  人  甲○○○○○○○○.
兼
法定代理人  乙○○
抗  告  人  立鑫精密工業股份有限公司
兼
法定代理人  丁○○
相  對  人  永豐金租賃股份有限公司
法定代理人  丙○○
上列當事人間請求本票裁定事件，抗告人對於民國97年5月9日本
院所為之97年度票字第16046號裁定提起抗告，本院裁定如下：
    主  文
抗告駁回。
抗告程序費用新台幣壹仟元由抗告人負擔。
    理  由
一、按執票人向本票發票人行使追索權時，得聲請法院裁定後強
    制執行，票據法第123條定有明文。次按本票執票人，依上
    開規定，聲請法院裁定許可對發票人強制執行，係屬非訟事
    件，此項聲請之裁定，及抗告法院之裁定，僅依非訟事件程
    序，以審查強制執行許可與否，並無確定實體上法律關係存
    否之效力，如發票人就票據債務之存否有爭執時，應由發票
    人提起確認之訴，以資解決（最高法院57年台抗第76號判例
    意旨參照）。
二、相對人主張：相對人執有抗告人於民國96年4月13日共同簽
    發之本票1紙，金額美金（下同）1,560,000元，付款地在台
    北市，利息按年息20%計算，免除作成拒絕證書，到期日未
    載，詎於97年4月22日經提示僅獲支付部分款項，尚餘
    497,770元未獲付款，為此提出本票1紙，聲請裁定就上開金
    額及依約定利率計算之利息准許強制執行等。
三、抗告意旨略以：抗告人甲○○○○○○○○○○○○○ ○○○○○○○○○○○○○
    ○○○○○○○設於「OMAR HODEG BLDG, WICKHAMS CAY 1,P.O.BOX
    362 ROAD TOWN, TORTOLA, BRITISH ISLANDS」，而其餘抗
    告人之設址及住所均在高雄市，其發票地亦在高雄市，依非
    訟事件法第194條之規定，本院並無管轄權。又抗告人甲○○○
    ○○○○○○○○○○ ○○○○○○○○○○○○○ ○○○○○○○之設址係在國外，並非
    原裁定所載之住址，故原審法院之送達亦不合法。再系爭本
    票之金額係相對人自行填載，其金額亦不正確，爰依法提起
    抗告求為廢棄原裁定等語。經查：(一)相對人主張之事實，業
    據提出系爭本票1紙為證，並為抗告人所不爭執，即系爭本
    票為形式上之審查，其已具備本票各項應記載事項，合於票
    據法第120條規定，屬有效之本票。(二)系爭本票載明付款地
    為「台北市○○路○段203號5樓」，屬於本院轄區，依非訟
    事件法第194條第1項規定，原審法院就本件為有管轄權之法
    院，故原審認定本件管轄權之有無，並無不當。(三)按民事訴
    訟法有關送達之規定，於非訟事件法準用之，非訟事件法第
    31條定有明文。次按未經認許其成立之外國法人，雖不能認
    其為法人，然仍不失其為非法人團體。抗告人甲○○○○○○○○○○○
    ○○ ○○○○○○○○○○○○○ ○○○○○○○雖屬在我國無事務所或營業所之
    未經認許成立之外國法人，其以另一抗告人即乙○○為代表
    人（見本院97年度票字第16046號卷內公司登記資料影本）
    ，經原審對抗告人乙○○住所地即高雄市○○區○○街270
    號6樓，且寄存於該住所地警察機關即高雄市政府警察局三
    民第二分局鼎金派出所，以為合法送達，此有本院送達證書
    在卷可稽，並經其提起抗告，足證已經送達抗告人。另抗告
    人稱相對人主張之金額與實際不符云云，縱為屬實，亦係實
    體法上之爭執，核屬票據債務存否之爭執，揆諸上開說明，
    應由抗告人提起確認之訴，以資解決，不得於非訟事件程序
    中為此爭執，抗告法院亦不得予以審究。則原審裁定准許強
    制執行，並無不合。從而，抗告意旨指摘原裁定不當，求予
    廢棄，為無理由，應予駁回。
四、據上論結，本件抗告為無理由，依非訟事件法第21條第2項
    、第24條第1項、第46條、民事訴訟法第495條之1第1項、第
    449條第1項、第78條，裁定如主文。
中    華    民    國    97    年    8    月      1    日
                  民事第五庭審判長  法  官  薛中興
                                    法  官  吳佳薇
                                    法  官  林妙黛
以上正本係照原本作成。
本裁定不得抗告。
中    華    民    國    97    年    8     月     1    日
                                    書記官  陳怡君


司法院資訊處製作；財團法人民間司法改革基金會備份。
